Inventaris van het archief van het klooster Sint Agatha
Nationaal Archief, Den Haag
- Beheer der kloostergoederen., B.
  - Landerijen en huizen., II.
    - Zouteveen., 31.
      - Stukken betreffende het eigendom van enige perceelen land in Maasland en Zouteveen, afkomstig van Philips van Dorp., 1428; 147.1-147.2; 2 charters
        - 1428 oktober 31, 147.2
          147 1428 October 31.
          Philips van den Dorp schenkt aan het klooster van St. Aechte 13 morgen land in Maeslant, 4 morgen 3 hont land in Zuyt-Maesland en 2 perceelen, elk groot 5 morgen 2 hont, in het ambacht van van den Dorp.
          Int jaer ons Heren MCCCC acht ende twintich op alre Heyligen avont.
          Oorspr. ( Inv. no. 147.2 ).
          Met de zegels van den schenker, van Mr. Jacop Symonsz., deken van den Hoghen lande te Leyden, van Jan van den Dorp en van Jannes van Sevenaer, broeder en zwager van den schenker, in groene was.
          "N.B. In dorso staat: «Opten Soutenveen in den ambacht van Dorp» en dat de 13 morgen in Maeslant verkocht zijn aan de Karthuizers. De letters op de rugzijde verwijzen evenals dat bij het charter d.d. 1428 September 29 (reg. no. 145) het geval is, naar den post Zouteveen in Inv. no. 21, waar beide perceelen van 5 morgen 2 hont vermeld worden; dus zijn deze charters in den Inv. ook onder dat hoofd gebracht."
      - Eigendomsbewijs van 2 morgen 11/2 hont land, afkomstig van Coert Boon Copzoetenz., 1433; 148; 1 charter
        (reg. no. 184).
        184 1433 Juli 13.
        Coert Boon Copzoetenz. verkoopt aan het klooster St. Aechte 2 morgen 1 1/2 hont land in Zuyt-Maeslant.
        Int jaer ons Heren MCCCC drie ende dertich op sinte Margrieten dach.
        Oorspr. ( Inv. no. 148 ).
        Met het zegel van Jacop Heye Yewijnsz. in groene was.
        De teekens in dorso venwijzen naar den post Zouteveen in Inv. no. 21, waarom dit no. in den Inv. ook onder dat hoofd is gebracht.
      - Huurcedel betreffende 13 morgen land., 1529; 149; 1 charter
        (reg. no. 436).
        436 1529 Mei 20.
        Claes Vranckenz. op de Zoute Veen huurt van het klooster St. Aechte 13 morgen land aldaar voor 26 carolusguldens voor den tijd van 9 jaar.
        Opten twyntichsten dach in Meye anno XVc negen ende twyntich.
        Oorspr. ( Inv. no. 149 ).
        Met het zegel Jan de Heyuter, schout van Delft, in roode, en dat van Pieter Dirck Woutersz. in groene was en geschonden.
  - Rentebrieven en andere inschulden., III.
    - Rentebrief, groot 37 carolusguldens 10 stuivers jaarlijks, ten laste van de domeinen en tienden op Voorne., 1543; 150; 1 charter
      (reg. no. 445).
      445 1543 November 23.
      Kaerle, Roomsch keizer, koning van Germanie, Castille, Leon enz., verkoopt bij advies van de koningin-regente, zijn zuster, de ridders van het Gulden Vlies, den Geheimen Raad en den Raad van Finantiën aan het klooster St. Aechte een rente van 37 carolusguldens 10 stuivers jaarlijks, losbaar met 600 carolusguldens en verzekerd op de tienden en domeinen op Voorne.
      Gegeven in onse stadt van Bruessel den XXIIIsten dach der maent van November int jaer ons Heeren duysent vijfhondert ende dryenveertich, van onsen Keyserrijcke 't XXIIIIe ende van onsen rijcken van Castille ende anderen 't XXVIIIe.
      Oorspr. ( Inv. no. 150 ).
      Met geschonden zegel van den keizer in rode was.
      In dorso het interinement van de hoofden, tresorier generaal en gecommitteerden van de domeinen en finantiën d.d. 29 December.
    - Rentebrief, groot 43 pond 15 schellingen Vlaamsch jaarlijks, ten laste van de landen van Voorne., 1558; 151; 1 charter
      Uit de collectic Kist.
      (reg. no. 452).
      452 1558 November 1.
      Phillips, koning van Castilliën, Leon enz. verkoopt bij advies van den gouverneur en kapitein-generaal, den hertog van Savoye, en den Raad van State aan het klooster St. Aechte een rente van 43 pond 15 schellingen Vlaamsen jaarlijks, losbaar met den penning 16, of de koopsom, groot 700 pond Vlaamsch, in eens, en verzekerd op de landen van Voirne.
      Gegeven in onser stadt van Bruessele den eersten dach van Novembri in 't jair ons Heeren duysent vijffhondert acht ende vijftich van onsen rijcken van Spaengen, Cicillien, etc. tderde ende van Engelandt ende Vranckrijck etc. tvijffde.
      Oorspr. ( Inv. no. 151 ).
      Met het zegel van den koning in rode was en doorgebroken.
      In dorso het interinement van hoofden, tresorier-generaal en gecommitteerden der domeinen en financiën en van de Rekenkamer in den Hage resp. d.d. 1559 Juli 17 on 1560 April 26.
    - Rentebrief, groot 3 pond Vlaamsch jaarlijks, ten laste van de stad Delft. 1480. Verkocht aan het klooster., 1498; 152.1-152.2; 2 charters (getransfigeerd)
      (reg. nos. 336 en 389).
      - 1498, 152.1
        389 1498 Augustus 4.
        Schepenen in Deiff oorkonden, dat Geertgen Cornelis van Andels wed. heeft getransporteerd aan het klooster St. Aechte te Delf de rente, vermeld in den brief d.d. 1480 Maart 24, waardoor deze gestoken is (zie no. 336).
        Gedaen int jaer ons Heeren MCCCC acht ende tnegentich opten IIIIen dach in Augusto.
        Oorspr. ( Inv. no. 152.1 ).
      - 1480, 152.2
        336 1480 Maart 24.
        Burgemeesters, schepenen, raden en inwoners van Delff verkoopen aan Cornelis van Andel Ghijsbrechtsz. een erfrente van 3 pond Vlaamsch, losbaar met den penning 16.
        Int jaer ons (Heren) dusent vierhondert negen ende tseventich, opten vier ende twintichsten dach in Mairte nae beloop sHoofs van Hollant ende custume van schryven der stede van Delff.
        Oorspr. ( Inv. no. 152.2 ).
        Met het groot zegel der stad in groene was. Met transfix d.d. 1498 Augustus 4 (zie no. 389).
    - Rentebrief, groot 2 pond 10 schellingen Vlaamsch jaarlijks, ten laste van de stad Delft., 1505; 153.1-153.2; 1 charter en 1 stuk
      (reg. no. 411).
      - 1498, 153.1
        411 1505 December 24.
        Burgemeesters, schepenen, raden en inwoners van Delff verkoopen aan het klooster St. Aechte een erfrente van 2 pond 10 schellingen Vlaamsch jaarlijks, losbaar met den penning 16.
        Dit was gedaen int jair ons Heren duysent vijfhondert ende vijff opten heyligen Corsavondt.
        Oorspr. ( Inv. no. 153.1 ).
        Met het groot zegel der stad in groene was.
      - Notitie, 1505, 153.2
    - Rentebrief, groot 3 pond Vlaamsch jaarlijks, ten laste van de stad Delft., 1507; 153A; 1 charter
      (reg. no. S12.).
      S12 1507 Januari 1.
      Burgemeesters, schepenen, raad en ingezetenen van Delff verkopen aan her klooster St. Aechte een erflosrente van 3 pond Vlaams jaarlijks, losbaar met de pennning 18.
      Dat was ghedaen int jair ons Heren duysen vijffhondert ende sesse opten eersten dach in Januario na costume van schryven s'Hoofs van Hollant
      Oorspr. ( Inv. no. 153A ).
      Met de rest van het grootzegel van Delft in groene was.
    - Rentebrief, groot 3 pond Vlaamsch jaarlijks, ten laste van de stad Delft. 1487. Verkocht aan het klooster., 1507; 154.1-154.3; 2 charters (getransfigeerd) en 1 stuk
      (reg. nos. 360 en 417).
      - 1507, 154.1
        417 1507 Maart 27.
        Schepenen in Delf oorkonden, dat Lyeduwe Andries Mathijsz. wed. heeft getransporteerd aan het klooster St. Aechte aldaar de rente, vermeld in den brief d.d. 1487 December 1, waardoor deze gestoken is (zie no. 360), in ruil voor de goederen, die Durf Jacopsdr., zuster in het klooster, heeft geërfd van Aechte van Bleiswijck haar zuster.
        Gedaen int jaer ons Heren MCCCCC ende zeven opten XXVII dach in Maert na custume van scryven onser stede.
        Oorspr. ( Inv. no. 154.1 ).
        Op een bijgevoegd stuk papier staat, dat het klooster van dezen brief van 24 pond (Holl.) maar 18 pond ontvangt en dat hij in 1506 aan het klooster is gekomen, hetgeen doet vermoeden, dat het klooster den Paaschstijl gebruikte.
      - 1487, 154.2
        360 1487 December 1.
        Burgemeesters, schepenen, raden en inwoners van Delf verkoopen aan Aechte Jacopsdr. van Bleyswijck een erfrente van 3 pond Vlaamsch jaarlijks, losbaar met den penning 20.
        Dit was gedaen in 't jaer ons Heren duysent vierhondert seven ende tachtich opten eersten dach van Decembri.
        Oorspr. ( Inv. no. 154.2 ).
        Met het groot zegel van de stad in groene was en doorgebroken. Met transfix d.d. 1507 Maart 29 (zie no. 417).
      - Opschrift charter 154.2,1487, 154.3
    - Akte, waarbij het klooster aan Aeltruydt Wendt Heynrixz. wed. een lijfrente verkoopt tegen een erfrente van 2 pond Vlaamsch jaarlijks, ten laste van de stad Delft. Met oudere brieven betreffende deze rente d.d. 1484-1507., 155-155.2; 3 charters en 4 stukken
      (reg. nos. 345, 396, 418 en 419).
      - 1484, 155.1
        345 1484 September 28.
        Burgemeesters, schepenen, raden en inwoners van Delf verkoopen aan Meynaert en Adriaen Heynric Meynaerts zoons een erfrente van 3 pond Vlaamsch jaarlijks, losbaar met den penning 16.
        Dit was gedaen int jaer ons Heren duysent vierhondert vier ende tachtich opten acht ende twintichsten dach in Septembri.
        Oorspr. ( Inv. no. 155.1 ).
        Met het groot zegel der stad in groene was, doorgebroken.
      - 1502, 1507,1511, 155
        396 1502 Januari 12.
        Aeltruyt Went Heynricxz. wed. verkoopt aan Geryt Boekelsz. alles wat zij geërfd heeft van Adriaen Heynrick Meynaertsz., haar neef, behalve een rente van 5 pond Vlaamsch jaarlijks, die zij op de stad Deiff heeft.
        Opten twaelfsten dach in Januario int jair ons Heeren duysent vijfhondert ende twee.
        Afschrift op perkament ( Inv. no. 155 ).
        Op een los stuk papier wordt vermeld, dat dit een afschrift is van een brief, toebehoorende aan genoemde Aeltruyt, en dat Geryt Bokelsz. den principalen brief heeft.
        419 1507 Juni 5.
        Pater, ministerse en gemeen convent van St. Aechte oorkonden, dat Aeltruyt Weendt Heynricxz. wed. hun heeft verkocht een rente van 2 pond Vlaamsch jaarlijks, verzekerd op de stad Deiff, waarvoor zij een lijfrente ontvangt van 4 pond Vlaamsch jaarlijks.
        Int jair ons Heren vijftienhondert ende zeven opten vijften dach in Junyo
        Afschrift op papier ( Inv. no. 155 ).
        Onderaan staat: «Aeltruyt voirsz. wort oflivich in Septembry anno XI.»
      - 1507, 155.2
        418 1507 April 19.
        Burgemeesters, schepenen en raad van Delf oorkonden, dat Aeltruydt Wendt Heynrixz. wed. heeft vermaakt aan het klooster St. Aechte een rente van 16 pond Hollandsch jaarlijks ter viering van verschillende feesten, een van 2 Rijnsche guldens jaarlijks aan de Cartuysers buiten Delf en een van 4 dergelijke guldens aan de zusters te Vlaerdyng, welke renten zij bewijst uit een rente van 3 pond Vlaamsch jaarlijks, ten laste van de stad Delf, losbaar met den penning 16.
        Gedaen int jaer ons Heren duysent vijfhondert ende zeven opten XIXen dach in Aprill.
        Oorspr. ( Inv. no. 155.2 ).
        Met het stadszegel en twee schepenzegels in groene was.
        Hierbij drie bijlagen op papier, waarin staat, dat Aeltruyt voornoemd 9 September 1511 dit testament zoo veranderd heeft, dat de Kanhuizers en de zusters te Vlaardingen ieder 3 Rijnsche guldens jaarlijks zouden ontvangen. Gedrukt: Archief voor Kerkel. gesch. III 470. (geborgen in inv.nr. 155)
    - Rentebrief, groot 3 pond Vlaamsch jaarlijks, ten laste van de stad Leiden. Verkocht aan het klooster. 1524., 1489; 156.1-156.2; 2 charters (getransfigeerd)
      (reg. nos. 366 en 433).
      - 1524, 156.1
        433 1524 Juni 4.
        Schepenen in Leyden oorkonden, dat Lijsbet Jacopsdr., vrouw van Aernt Jansz. Goutsmit, aan het klooster St. Aechte verkocht heeft den rentebrief d.d. 1489 Augustus 23, waardoor deze gestoken is (zie no. 366).
        Int jaer ons Heeren duysent vijfhondert vier ende twintich opten vierden dach in Junio.
        Oorspr. ( Inv. no. 156 ).
      - 1489, 156.2
        366 1489 Augustus 23.
        Schout, burgemeesters, schepenen en raad van Leyden oorkonden, dat zij hebben verkocht aan Lutsenburch Jan Heynenz. dochter een erfrente van 3 pond Vlaamsch jaarlijks, losbaar met den penning 16.
        Gegeven int jair ons Heren duysent vierhondert negen ende tachtich op sinte Bertelmees' avont.
        Oorspr. ( Inv. no. 156.2 ).
        Met het stadszegel in groene was en geschonden. Met transfix d.d. 1524 Juni 4 (zie no. 433).
    - Akte, waarbij aan het klooster, na overlijden van een der zusters, een rente uit 3 gemeten 250 roeden land te Abbenbroek wordt toegewezen., 1453; 157; 1 charter
      (reg. no. 262).
      262 1453 Januari 27.
      Baljuw en schepenen van Abbenbroeck oorkonden, dat Maritgen Boudijn Willemsz. wed. aan Margriet haar dochter, zuster in het klooster van St. Aechte, 4 gemeten land min 50 roeden aldaar heeft toegewezen als haar vaderlijk erfdeel, waarvan deze gedurende haar leven de rente zal ontvangen met de bepaling, dat na haar dood het land aan Boudijn Willensz. erfgenamen zal komen en de rente aan het klooster.
      Dit wort ghedaen in den jaere ons Heeren XIIIIC drie ende vijftich opten seven en twintichsten dach in Januario.
      Oorspr. ( Inv. no. 157 ).
      Met het zegel van den baljuw en twee schepenzegels in groene was.
    - Stukken voor Jan Souck Aelbrechtsz. betreffende twee renten, elk groot 5 schellingen Hollandsch jaarlijks uit 33/4 morgen land in Abtswoude, ten laste van Aernt Tou Heynricxs en Margriet Aernsdr. Met ouderen brief d.d. 1479., 1482; 158.1-158.3; 3 charters (waarvan 2 getransfigeerd)
      (reg. nos. 329, 339 en 340).
      - 1479, 158.2
        329 1479 Maart 9.
        Aernt Tou Heynrixs verkoopt aan Alijt Gerytsdr. een rente van 5 schellingen Hollandsch jaarlijks, uit de helft van 7½ morgen land in den ban van Papsoude.
        Opten IXen dach in Maerte int jaer ons Heeren MCCCC acht ende tseventich na loop tsHoefs van Hollant.
        Oorspr. ( Inv. no. 158.2 ).
        Met het zegel van den oorkonder in groene was. Met transfix d.d. 1482 Juni 4 (zie no. 339).
      - 1482, 158.1
        339 1482 Juni 4.
        Alijt Gerytsdr. verkoopt aan heer Jan Souck Aelbrechtsz. een rente van 5 schellingen Hollandsch jaarlijks, vermeld in den brief d.d. 1497 Maart 9, waardoor deze gestoken is (zie no. 329).
        Int jair ons Heren dusent vierhondert twee ende tachtich opten vierden dach in Junio.
        Met het zegel van heer Dirc Gerrytsz., pastoor van Popswoude, broeder van genoemde Alyt, in groene was.
      - 1479, 158.3
        340 1482 Juni 4.
        Margriet Aernsdr. verkoopt aan Jan Souck Aelbrechtsz. een rente van 5 schellingen Hollandsch jaarlijks uit de helft van 7½ morgen land in den Vriënban te Popswoude.
        Oorspr. ( Inv. no. 158.3 ). Met de zegels van Meester Pieter Olaertsz., Margriets biechtvader, en Dammaes Sijsman in groene was.
    - Rentebrief, groot 1 pond jaarlijks, uit een huis te Delft, ten laste van de Regulieren te Eemstein bij Dordrecht., 1440; 159; 1 charter
      (reg. no. 222).
      222 1440 September 28.
      Prior en convent der Regulieren te Eemsteyn bij Dordrecht verkoopen aan het klooster St. Agatha te Delft een rente van een pond jaarlijks uit een huis, gelegen aan de Westzijde van het Marctvelt.
      Int jair ons Heren MCCCC ende viertich op sinte Michiels avont.
      Oorspr. ( Inv. no. 159 ).
    - Akte, waarbij Cornells Arentsz. het klooster 2 pond jaarlijks, verzekerd op de stad Delft, gedurende zijn leven, 400 Rijnsche guldens na zijn dood, en 400 na dien zijner vrouw bewijst., 1505; 160; 1 charter
      (reg. no. 410).
      410 1505 November 20.
      Cornelis Arentsz. van der Hoge bewijst het klooster St. Aechte voor ieder zijner beide dochters, zusters aldaar, gedurende zijn leven 2 pond jaarlijks, verzekerd op de stad Delff, en na zijn dood 400 Rijnsche guldens eens en 400 dito guldens na den dood zijner vrouw.
      Gedaen int jair ons Heren duysent vijfhondert ende vijff opten twintichsten dach in Novembry.
      Oorspr. ( Inv. no. 160 ).
      Met het zegel van den oorkonder in groene, en dat van Jan de Heuyter Jansz., schout van Delff en baljuw van Delflant, in rode was.
    - Rentebrief, groot 4 pond Hollandsch jaarlijks, uit 2 morgen land in Ketel voor Vincent Willemsz. ten laste van Cornelis Pietersz., 1539; 161; 1 charter
      (reg. no. 444).
      444 1539 Januari 4.
      Schout en schepenen van de Ketel oorkonden, dat Cornelis Piertersz. verkocht heeft aan Heer Vincent Willemsz. te Delff een erfrente van 4 pond Hollandsen jaarlijks uit 2 morgen land en losbaar met den penning 16.
      Opten vierden dach in Januario int jair ons Heren dusent vijfhondert neghen ende dertich.
      Oorspr. ( Inv. no. 161 ).
    - Rentebrief, groot 5 pond Hollandsch jaarlijks, uit een woning met 3 morgen land in Maasland., 1503; 162; 1 charter
      (reg. no. 401).
      401 1503 September 24.
      Dirck Souck Jansz., schout van Delff, verkoopt aan het klooster St. Aechte een rente van 5 pond Hollandsch jaarlijks uit 3 morgen land met woning in Maeslant.
      Opten XXIIIIen dach in Septembry int jair ons Heren duysent vijfhondert ende drie.
      Oorspr. ( Inv. no. 162 ).
    - Rentebrief, groot 2 pond Hollandsch jaarlijks, uit 8 morgen land met woning in Maasland., 1512; 163; 1 charter
      (reg. no. 423).
      423 1512 Maart 18.
      Heynryck Willemsz. in Maeslant verkoopt aan Mr. Jan Koolman Jansz.,( Pater van het klooster.) priester te Delff, een rente van 2 pond Hollandsch jaarlijks uit 8 morgen land en uit zijn woning met erf, losbaar met 32 pond Hollandsch.
      Opten achtiensten dach in Maerte int jaer ons Heren duysent vijffhondert ende elve nae tscryven sHoofs van Hollant.
      N.B Oorspr. ( Inv. no. 163 ).
      Met de zegels van Kerstant Dircxz. van Alkemade en Frans Duyst Jacobsz. in groene was.
    - Rentebrief, groot 8 pond Hollandsch jaarlijks, uit een huis met erf en 12 morgen land in Nootdorp. Verkocht aan het klooster. 1531., 1520; 164.1-164.2; 2 charters (getransfigeerd)
      (reg. nos. 427 en 439).
      - 1531, 164.1
        439 1531 Juni 17.
        Dirck Duyst Heynricxz. verkoopt aan Jan Coelman Jansz., priester, confessor van het klooster St. Aechte, een rente van 20 schellingen Vlaamsch jaarlijks, losbaar met den penning 16, vermeld in den brief d.d. 1520 April 20, waardoor deze gestoken is (zie no. 427).
        Gedaen opten XVIIen Junius anno XVc XXXI.
        Oorspr. ( Inv. no. 164.1 ).
      - 1520, 164.2
        427 1520 April 20.
        Dirck Symonsz., wonende te Nootorrip verkoopt aan Dirc Duyst Heynricz., een rente van 8 pond Hollandsen jaarlijks, losbaar met den penning 16, voor welke rente hij zijn huis met erf en 12 morgen land aldaar verbindt.
        Aldus gedaen anno XVc twintich opten twintichsten dach in Aprelle nae scrivens sHoofs van Hollant.
        Oorspr. ( Inv. no. 164.2 ).
        Met de zegels van Jan Buekelsz. van Santen en Joris Dirckz. in groene was. Met transfix d.d. 1531 Juni 17 (zie no. 439).
    - Rentebrief, groot 8 pond Hollandsch jaarlijks, uit een woning met 5 morgen land te Pijnakker. Verkocht aan het klooster.1521., 1506; 165.1-165.2; 2 charters (getransfigeerd)
      (reg. nos. 412 en 429).
      - 1521, 165.1
        429 1521 December 24.
        Schepenen in den Hage oorkonden, dat Sophya, wed. van Daniel van Landen, aan het klooster St. Aechte verkocht heeft de rente, vermeld in den brief d.d. 1506 Juli 8, waardoor deze gestoken is (zie no. 412).
        Opten Kerssavont int jaer XVc eenentwintich.
        Oorspr. ( Inv. no. 165.1 )
      - 1506, 165.2
        412 1506 Juli 8.
        Schepenen in den Hage oorkonden, dat Jan Claesz. verklaard heeft schuldig te zijn aan Soffye, wed. van Danyel van Landen een rente van 8 pond Hollandsch jaarlijks, waarvoor hij verbindt zijn woning in Pijnakkers ambacht met 5 morgen land.
        Gescreven opten achtsten dach in Julio int jair ons Heeren duysent vijfhondert ende sesse.
        Oorspr. ( Inv. no. 165.2 ).
        Met transfix d.d. 1521 December 2 (zie no. 429).
    - Rentebrief voor Willeman van der Burch, groot 6 pond Hollandsch jaarlijks, uit land te Rijswijk., 1403; 166; 1 charter
      (reg. no. 42).
      42 1403 Februari 11.
      Dirc en Jan van Alphen verkoopen aan Willeman van der Burch een rente van 6 pond Hollandsch jaarlijks uit de tienden, die zij hebben in het ambacht van Monster, welke rente zij kunnen aflossen met land te Monster, Wateringhe of Rijswijc, of kunnen terugkoopen.
      Int jair ons Heeren dusent vierhondert ende drie des Zaterdaghes na sinte Aechten daghe.
      Oorspr. ( Inv. no. 166 ).
      Met vier zegels in groene was, waarschijnlijk, behalve van Dirc en Jan van Alphen, van Clays Willaem en Dirc Verhoutsz., die zich borg stollen.
      In dorso staat, dat deze brief spreekt van 6 pond jaarlijks te Rijswijc op Ockenbergh.
    - Rentebrief, groot 4 pond Hollandsch jaarlijks uit 23 morgen land te Rijswijk. Verkocht aan het klooster. 1506., 1404; 167.1-167.2; 2 charters (getransfigeerd)
      (reg. nos. 50 en 413).
      - 1506, 167.1
        413 1506 November 4.
        Liedewy Jacopsdr., Andries Matijsz. wed., verkoopt aan het klooster St. Aechte te Delff een rente van 4 pond Hollandsch jaarlijks, vermeld in den brief d.d. 1404 Juni 17, waardoor deze gestoken is, (zie no. 50) ter betaling van een erfenis, het klooster aanbestorven met Durft Jacobsdr., zuster aldaar, van wege Aichte, haar zuster.
        Opten vierden dach in Novembry int jair ons Heren duysent vijffhondert ende ses.
        Oorspr. ( Inv. no. 167.1 ).
        Met de zegels van Vranck Pietersz., zoon van Liedewy, en Fraus Duyst Jacopsz. in groene was.
      - 1404, 167.2
        50 1404 Juni 17.
        Clemense, weduwe van Dyrc Voirhoutsz., en haar kinderen verkoopen aan Gheertruut Gheryt Gherytsz. wed. een rente van 4 pond Hollandsch jaarlijks uit 23 morgen land te Rijswijc.
        Des Dinxdaghes na sente Odulfs dach, int jair ons Heren dusent vierhondert ende vier.
        Oorspr. ( Inv. no. 167.2 ).
        Met de geschonden zegels van Symon en Kerstant van der Burch in groene was. Met transfix d.d. 1506 November 4 (zie no. 413).
    - Rentebrief, groot 7 pond Hollandsch jaarlijks uit 25 morgen land te Rodenrijs. Verkocht aan Pieter Vrenke Michielsz. 1400., 1378; 167A.1-167A.2; 2 charters (getransfigeerd)
      (reg. nos. S1A, S3).
      - 1400, 167A.1
        S3 1400 April 14.
        Coppenance Clays Helmansz. verkoopt aan Pieer Vranke Michielsz. zoon de helft van de rente vermeld in de brief dd. 1378 december 5, waardoor deze gestoken is
        Int jair ons Heren dusent ende vierhondert tsmaendages op Sinte Tyburcius dach.
        Oorspr. ( Inv. no. 167A.1 ).
        Met de zegels van de oorkonder in groene was.
      - 1378, 167A.2
        S3 1378 December 5.
        Willem van der Hoeve, schout, Pieter Ghisenz, Wouter Colijnsz., Jan Melysz. en Francyse Claysz., gezworenen van het ambacht Berckel, oorkonden dat Jacob rode Jansz verkocht heeft aan Heinric van Voorhouten een rente van 7 pond Hollands 's-jaars, gaande uit 25 morgen land in Rodenrise.
        Int jair ons Heren dusent driehondert acht ende tseventich op Sinte Nyclaes avond.
        Oorspr. ( Inv. no. 167A.2 ).
        Met het zegel van Willem van der Hoeve in in groene was. Met transfix d.d. 1400 april 14 (zie regest S3)
    - Rentebrief, groot 6 carolusguldens jaarlijks, uit 2 morgen land te Vlaardingen., 1555; 168; 1 charter
      (reg. no. 450).
      450 1555 Maart 12.
      Schout en schepenen van Vlaerdinger ambacht oorkonden, dat Yde Jorisdr., wed. van Claes Gerritsz., heeft verkocht aan het klooster St. Aechte een erfrente van 6 carolusguldens jaarlijks uit 2 morgen land en losbaar met den penning 16.
      Actum den XIIen Martii anno XVc vijff en de vijfftich stylo communi.
      Oorspr. ( Inv. no. 168 ).